臺灣臺中地方法院刑事判決　　　　　　　94年度易字第1835號
公　訴　人　台灣台中地方法院檢察署檢察官
被　　　告　乙○○
上列被告因詐欺案件，經檢察官提起公訴（九十四年度偵字第一
二二九三號、九十四年度偵字第一二六○○號），被告於準備程
序中就被訴事實為有罪之陳述，經告知簡式審判程序之旨，並聽
取公訴人、被告之意見後，由本院合議庭裁定由受命法官獨任進
行簡式審判程序，判決如下：
    主    文
乙○○連續意圖為自己不法之所有，以詐術使人將本人之物交付
，累犯，處有期徒刑壹年。
    犯罪事實
一、乙○○前曾於民國八十三年間，因恐嚇取財案件，經臺灣新
    竹地方法院於八十三年八月十九日以八十三年度訴字第七二
    三號判處有期徒刑一年，另於八十四年間，因偽造文書案件
    ，經臺灣板橋地方法院於八十五年三月七日以八十五年度易
    緝字第六一號判處有期徒刑二年，前開二罪經定應執行有期
    徒刑二年十月確定，復於八十四年間因詐欺案件，經臺灣新
    竹地方法院於八十四年十二月八日以八十四年度易字第三四
    一○號判處有期徒刑一年六月，前開各罪經定應執行之刑及
    接續執行後，於八十七年三月五日縮短刑期假釋付保護管束
    出監，於八十九年一月十一日縮短刑期假釋期滿執行完畢。
    詎其猶不知悔改，竟意圖為自己不法之所有，復基於詐欺取
    財之概括犯意，連續於(一)九十三年五月三十一日十二時三十
    分許，在臺東縣臺東市○○路臺東縣政府前，先以新臺幣（
    下同）一萬元向丙○○○購買臺北富邦銀行所發行之刮刮樂
    公益彩券（下稱彩券）一百張，並請丙○○○持其所交付之
    現金一萬元至臺灣銀行請該行行員確認是否為真鈔，藉此取
    得丙○○○之信任後，遂向丙○○○佯稱：其係寶來證券股
    份分有限公司（下稱寶來公司）之員工，該公司經理擬購買
    彩券分送員工云云，丙○○○因而陷於錯誤，誤認寶來公司
    經理會在其交付彩券後付款，乃告知其友人戊○○○寶來公
    司經理擬購買彩券之事，其二人即分別交付彩券三百張（市
    價約值三萬元，第六十七期彩券、編號○四一三八四、○四
    一三八五、○四一三八六號）、二百張（市價約值二萬元，
    第六十七期彩券、編號○四一二九九、○四一四○七號）予
    乙○○，並隨同乙○○至臺東縣臺東市○○路與博愛路口之
    寶來公司，乙○○嗣又向丙○○○、戊○○○佯稱其先將彩
    券交予寶來公司經理過目，而要丙○○○、戊○○○在寶來
    公司門口等候，因其二人久候不見乙○○，遂向寶來公司經
    理索討上開彩券時，始知受騙。(二)九十四年一月二十一日十
    三時十五分許，在南投縣草屯鎮○○街彰化銀行前向庚○○
    （起訴書誤載為簡建國）佯稱：其係元大京華證券股份有限
    公司（下稱元大公司）之總務人員，該公司經理擬購買彩券
    於尾牙時供員工摸彩云云，庚○○因而陷於錯誤，誤認元大
    公司經理會在其交付彩券後付款，乃交付彩券五本（市價約
    值六萬元，第八十四期彩券編號○一四九六五號、第八十五
    期彩券編號○一七二五七、000000000號、第八十
    六期彩券編號○○九一一八號號）予乙○○，並隨同乙○○
    至南投縣草屯鎮○○路601之7號三樓之元大公司，乙○○又
    向庚○○佯稱請經理付款云云，而要庚○○在元大公司門口
    等候，因其久候不見乙○○，遂向元大公司員工詢問時，始
    知受騙。(三)九十四年三月二十九日十三時三十分許，在彰化
    縣鹿港鎮○○路天后宮前，先向甲○○購買彩券二張，藉此
    取得甲○○之信任後，即前向甲○○佯稱：其係證券公司職
    員，該公司經理擬購買彩券供員工摸彩云云，而要甲○○將
    彩券送至彰化縣鹿港鎮○○○路八八號之元大公司，甲○○
    因而陷於錯誤，誤認元大公司經理會在其交付彩券後付款，
    乃交付彩券五本（市價約值五萬元，第八十八期彩券編號○
    一二四四六、○一二四四七號及另三百張期號、編號不詳之
    彩券）予乙○○，乙○○即向甲○○佯稱先將彩券交給副總
    經理過目後，會有女職員付款云云，而要甲○○在元大公司
    門口等候，因其久候不見乙○○，遂向元大公司員工詢問時
    ，始知受騙。(四)九十四年五月十七日十時許，先以電話聯絡
    在臺北市○○路販賣彩券之丁○○，並佯稱：其係元大公司
    之清潔工，該公司要買彩券云云，而請丁○○將彩券送至臺
    北市○○○路之元大公司，丁○○因乙○○曾向其買過彩券
    ，而不疑有他，因而陷於錯誤，誤認元大公司會在其交付彩
    券後付款，乃交付彩券四百張（市價約值四萬元，第九十二
    期彩券編號○三九三六四、○三九三六五號、第九十四期彩
    券編號○三四二七六、○三四二七七號）予乙○○，乙○○
    即向丁○○佯稱先至公司會計部門簽字後，再付款云云，而
    要丁○○在元大公司大廳等候，因其久候不見乙○○，遂向
    元大公司員工詢問時，始知受騙。嗣於九十四年六月九日，
    在臺中縣大雅鄉○○街三五號二樓元大公司大雅分公司，乙○○擬故技重施時，為該公司職員嚴健賓發覺而報警查獲。
二、案經臺東縣警察局臺東分局報請臺灣臺東地方法院檢察署呈
    請臺灣高等法院檢察署令轉臺灣臺中地方法院檢察署及臺中
    縣警察局豐原分局報請臺灣臺中地方法院檢察署檢察官偵查
    起訴。
    理    由
一、上開事實，業據被告乙○○於警詢、偵查中及本院審理時坦
    白承認（見九十四年六月九日警詢筆錄、九十四年偵字第一
    二二九三號偵查卷第十二頁、本院九十四年十月六日審判筆
    錄），核與被害人庚○○於警詢時指述及證人即被害人丙○○○、戊○○○、甲○○、丁○○於偵查中證述遭騙之情節
    相符合，此外，並有彩券購票證明十一張、監視錄影帶翻拍
    照片三幀、指認照片八幀附卷可參，本件事證明確，被告犯
    行堪以認定。
二、核被告乙○○所為，係犯刑法第三百三十九條第一項之詐欺
    取財罪。被告先後多次詐欺取財犯行，時間緊接，方法相同
    ，觸犯構成要件相同之罪名，顯係基於概括犯意反覆為之，
    依連續犯規定論以一罪，並依法加重其刑。又被告曾因恐嚇
    取財案件，經臺灣新竹地方法院判處有期徒刑一年，另因偽
    造文書案件，經臺灣板橋地方法院判處有期徒刑二年，前開
    二罪經定應執行有期徒刑二年十月確定，復因詐欺案件，經
    臺灣新竹地方法院判處有期徒刑一年六月，前開各罪經定應
    執行之刑及接續執行後，於八十七年三月五日縮短刑期假釋
    付保護管束出監，於八十九年一月十一日縮短刑期假釋期滿
    執行完畢，有台灣台中地方法院檢察署刑案資料查註紀錄表
    及台灣高等法院被告前案紀錄表各一份在卷可參，其於執行
    完畢後五年以內再犯有期徒刑以上之罪，為累犯，應依刑法
    第四十七條之規定加重其刑，並與前開連續犯加重規定，遞
    加重之。爰審酌被告之素行不佳（見前科表）、犯罪動機、
    手段、所生危害、所得財物及其犯後坦承犯行，態度尚佳，
    惟尚未與被害人成立和解，賠償其損失等一切情狀，量處如
    主文所示之刑。
據上論斷，應依刑事訴訟法第二百七十三條之一、第二百九十九
條第一項前段，刑法第五十六條、第三百三十九條第一項、第四
十七條，罰金罰鍰提高標準條例第一條前段，判決如主文。
本案經檢察官己○○到庭執行職務。
中　　華　　民　　國　　94　　年　　10　　月　　20　　日
                  刑事第九庭    法  官  余德正
以上正本證明與原本無異。
如不服本判決，應於送達後十日內向本院提出上訴狀（須附繕
本），上訴於台灣高等法院台中分院。
                                書記官  廖日晟
中　　華　　民　　國　　94　　年　　10　　月　　25　　日
附錄論罪科刑法條
刑法第339條第1項
意圖為自己或第三人不法之所有，以詐術使人將本人或第三人之
物交付者，處五年以下有期徒刑、拘役或科或併科一千元以下罰
金。
